臺灣屏東地方法院民事裁定
                                      111年度小上字第1號
上  訴  人
即  被  告  陳美秀  

被 上訴 人
即  原  告  台灣電力股份有限公司屏東區營業處

法定代理人  張簡宗瑜
上列當事人間請求給付電費事件，上訴人對於民國110 年11月23
日本院潮州簡易庭110 年度潮小字第685 號第一審判決提起上訴
，本院裁定如下：
    主  文
上訴駁回。
第二審訴訟費用由上訴人負擔。
    理  由
一、按對於小額程序之第一審裁判提起上訴，非以其違背法令為
    理由，不得為之，並應於上訴狀內記載上訴理由，表明原判
    決所違背之法令及其具體內容，及依訴訟資料可認為原判決
    有違背法令之具體事實，民事訴訟法第436 條之24第2 項、
    第436 條之25分別定有明文。而依民事訴訟法第436 條之32
    第2 項規定，同法第469 條第6 款之判決不備理由或理由矛
    盾之當然違背法令，於小額事件之上訴程序並不準用，是於
    小額事件中所謂違背法令，並不包含認定事實錯誤、取捨證
    據不當或就當事人提出之事實或證據疏於調查或漏未斟酌之
    判決不備理由情形。
二、上訴意旨略以：
㈠、上訴人並未竊電，於民國109 年3 月6 日被上訴人會同檢警
    拆下電號：00-00-0000-00-0 號電表（下稱系爭電表）時發
    現外封印已破壞，但內封鉛是完整的，代表系爭電表內部未
    被外力動作，而電表異常可能是來自於機械故障或失常，被
    上訴人應提出更嚴格的電表檢驗結果來說明是否電表失準，
    然被上訴人未提出說明，逕指內封鉛係遭偽造，顯有違誤。
㈡、又賠償電費計算方式錯誤，在用電實地調查書中提及1 小時
    用電5 度，其中4 度來自於冷氣使用，被上訴人將冷氣使用
    功率1.5KW 乘0.75，計算成除0.75，以至於一台冷氣使用電
    功率從1KW 到2KW 膨脹使用度數。再者，一台1.5KW 的冷氣
    使用在2KW 應該早就壞掉，更遑論冬天沒有在使用冷氣，在
    屏東地區應該也用不到暖氣。是以，本戶用電度數係在正常
    範圍，系爭電表更換前後用電度數相當，用電度數和繳費都
    屬正常，且由實地調查書可知上訴人家裡沒有特殊電器、做
    特別使用，故被上訴人計算賠償電費方式，顯有錯誤。
㈢、綜上，被上訴人就系爭電表檢驗結果之正確性堪慮，且無法
    證明上訴人有竊電行為，為此提起上訴等語。並聲明：原判
    決廢棄，被上訴人在第一審之訴駁回。
三、經查，被上訴人起訴主張上訴人為門牌號碼屏東縣○○鄉○○路
    000 巷0 弄00號2-3 樓房屋所裝設系爭電表之用電人。據被
    上訴人稽查部門於109 年2 月11日查詢系爭房屋用電情形時
    ，系爭電表度數為19942 度，嗣於109 年3 月6 日到場稽查
    時發現電表度數竟降為19201 度，並發現系爭電表之封印鎖
    已遭破壞，顯有以倒撥指數方式致使電度表計量失準，顯已
    構成電業法56條、違規用電處理規則第3 條及台灣電力公司
    營業規章第42條規定之違規用電情形，為此請求上訴人賠償
    等語。原審審酌全卷事證，為上訴人敗訴之判決，上訴人不
    服，提起上訴。惟觀諸上訴人所執上揭上訴理由，無非係就
    原審對於事實認定及對證據調查及採認有所爭執，此本屬原
    審取捨證據、認定事實之職權行使範圍，上訴人就此為指摘
    ，而未具體指出原審判決有何不適用法規或適用不當之情形
    ，復未指明所違背之法規、客觀論理法則、經驗法則及證據
    法則、司法解釋之內容，及合於民事訴訟法第469 條第1 款
    至第5 款所列各款之事由，自難認對該判決之如何違背法令
    已有具體之指摘。從而，上訴人提起本件上訴，難認適法，
    應予駁回。
四、據上論結，本件上訴為不合法，依民事訴訟法第436條之32
    第1 項、第2 項、第436 條之19第1 項、第444 條第1 項前
    段、第95條、第78條，裁定如主文。
中　　華　　民　　國　 111　　年　　2 　　月　　 15 　日
                  民事第三庭  審判長  法  官  陳怡先
                                      法  官  李宗濡
                                      法  官  林政斌
正本係照原本作成。
本裁定不得抗告。
中　　華　　民　　國　 111　　年　　2 　　月　　 15 　日
　　　　　　　　　　　　　　　　　　　書記官  張孝妃